---
title: "Chapter 14"
author: "Paloma"
date: "`r Sys.Date()`"
output: 
  html_document:
    toc: TRUE
    toc_float: TRUE
    toc_depth: 3
    theme: united
editor_options: 
  chunk_output_type: console
---

```{r setup, include=FALSE}
knitr::opts_chunk$set(echo = TRUE, size = 3)
library(tidyverse)
library(kableExtra)

mytable <- function(df){
  kable(df) %>%
  kable_styling(bootstrap_options = c("hover", "condensed", "responsive"),
                full_width = F,
                font_size = 12)}
```

## Intro

- `\t` para una tabulacion

- `\n` para un salto de línea

- Doble comilla en general, pero simple si dentro del texto se quiere imprimir un encomillado

- Para imprimir sólo una comilla, hay q usar el backlash `"\""`, para imprimir un backlash hay q hacer dos `'\\'`

```{r}
string1 <- "\t Esta es una cadena de caracteres"

string1

string2 <- 'Si quiero incluir "comillas" \n dentro de la cadena, uso comillas simples'

string2

comilla_doble <- "\""

comilla_doble

comilla_simple <- '\''

comilla_simple

backlash <- "\\"
```

Si quiero ver como se imprime el texto, tengo que usar `writeLines()`

```{r}
writeLines(comilla_doble)

writeLines(string1)

writeLines(string2)

writeLines(backlash)

```

## Stringr 

### Funciones básicas{.tabset}

#### Largo de cadenas: str_length()

```{r}
fruta <- c("banana", "kiwi", "Chirimoya", "arándano", "papaya", NA)

str_length(fruta)
```

#### Combinar cadenas: str_c()

```{r}
str_c(fruta, sep = "-")

str_c("banana", "kiwi", "Chirimoya", sep = "-")

str_c(fruta, collapse = "-")

str_c(str_replace_na(fruta), collapse = "-")

```

```{r}
helados <-
  tibble(
    sabor = c("Chocolate", "Frutilla"),
    tipo = c("crema", NA))

helados %>% 
  mutate(combinado = str_c(sabor, tipo, sep = "-"))

helados %>% 
  mutate(combinado = str_c(sabor, str_replace_na(tipo), sep = "-"))

```

Esta es una función vectorizada que recicla los vectores más cortos para alcanzar a los más largos

```{r}
str_c(letters[-26], " comes before ", letters[-1])
```


```{r}
str_c("helado de ", c("vainilla", "chocolate", "frutilla"), " por favor")
```

#### Dividir cadenas: str_sub()

```{r}
fruta

str_sub(fruta, 1, 3)

str_sub(fruta, -3, -1)

helados %>% 
 mutate(sabor = str_sub(sabor, 1,3)) 
```

#### Locales

```{r}
str_to_lower(helados$sabor)
```

```{r}
str_to_upper(helados$sabor)
```

```{r}
str_to_title("helado de canela")
```


**Ejercicios**

En ejemplos de código en los que no se utiliza stringr, verás usualmente paste() y paste0() (paste = pegar). ¿Cuál es la diferencia entre estas dos funciones? ¿A qué función de stringr son equivalentes? ¿Cómo difieren estas dos funciones respecto de su manejo de los NA?

Describe con tus propias palabras la diferencia entre los argumentos sep y collapse de la función str_c().

Utiliza str_length() y str_sub() para extraer el caracter del medio de una cadena. ¿Qué harías si el número de caracteres es par?

¿Qué hace str_wrap()? (wrap = envolver) ¿Cuándo podrías querer utilizarla?

¿Qué hace str_trim()? (trim = recortar) ¿Cuál es el opuesto de str_trim()?

Escribe una función que convierta, por ejemplo, el vector c("a", "b", "c") en la cadena a, b, y c. Piensa con detención qué debería hacer dado un vector de largo 0, 1, o 2.

### Funciones en base a patrones y regex{.tabset}

#### Coincidencias y anclas

- El puntito se refiere a cualquier caracter

- Anclas son `^` para empieza con, y `$` termina con.

```{r}
fruta

str_view(fruta, "a")
str_view(fruta, ".a")
str_view(fruta, "a.")
str_view(fruta, ".a.")
str_view(fruta, "^a")
str_view(fruta, "a$")
str_view(fruta, "^a..")

```
- Nuevamente usamos el backlash `\\`para terminar la regex e iniciar una nueva

```{r}
random <- c("ab", "a.b", "b\\ef")

str_view(random, "a.")
str_view(random, "a\\.")
str_view(random, "b\\\\")
```

**Ejercicios**

- ¿Cómo harías coincidir la secuencia "'\?

```{r}
sec <- "\"\'\\"

writeLines(sec)

str_view(sec, "\"\\'\\\\")
```

¿Con qué patrones coincidiría la expresión regular\..\..\..? ¿Cómo la representarías en una cadena?

```{r}
sec2 <- "\\..\\..\\.."

writeLines(sec2)

str_view(sec2, "\\\\..\\\\..\\\\..")
```

Dado el corpus de palabras comunes en datos::palabras, crea una expresión regular que busque palabras que:

- Empiecen con “y”.

- Terminen con “x”

- Tengan una extensión de exactamente tres letras. (¡No hagas trampa usando str_length()!)

- Tengan siete letras o más.

```{r}
plbrs <- enframe(datos::palabras)

plbrs %>% 
  filter(str_detect(value, "^y"))

plbrs %>% 
  filter(str_detect(value, "x$"))

plbrs %>% 
  filter(str_detect(value, "^...$")) %>% 
  head()

plbrs %>% 
  filter(str_detect(value, "^.......")) %>% 
  mutate(lenght = str_length(value) >= 7) %>% 
  count(lenght)
```

#### Clases de caracteres

- `\d`: coincide con un dígito

- `\s`: concide con espacio en blanco

- `[abc]`: coincide con a, b o c

- `[^abc]`: coincide con todo menos a,b o c

- Los caracteres que necesitan barras invertidas para escapar son `]`, `\`, `^`, `-`.

- Se puede usar para disyuntivos `|`

```{r}
str_view(c("cómo", "como"), "(ó|o)")
```

Crea una expresión regular que encuentre todas las palabras que:

- Empiecen con una vocal.

```{r}
plbrs %>% 
  filter(str_detect(value, "^[aeiou]"))
```

- Solo contengan consonantes. (Pista: piensa en cómo buscar coincidencias para “no”-vocales.)

```{r}
plbrs %>% 
  filter(str_detect(value, "^[^aeiou]+$")) %>% 
  head()
```

- Terminen en ón, pero no en ión.

```{r}
plbrs %>% 
  filter(str_detect(value, "[^ión]ón$"))
```

- Terminen con ndo or ado.

```{r}
plbrs %>% 
  filter(str_detect(value, "ndo$|ado$"))

plbrs %>% 
  filter(str_detect(value, "(n|a)do$"))

```

- ¿Siempre a una “q” la sigue una “u”?

```{r}
plbrs %>% 
  filter(str_detect(value, "q"))

plbrs %>% 
  filter(str_detect(value, "qu"))

plbrs %>% 
  filter(str_detect(value, "q[^u]"))

```

En inglés existe una regla que dice que la letra i va siempre antes de la e, excepto cuando está después de una c". Verifica empíricamente esta regla utilizando las palabras contenidas en stringr::words.

```{r}
enframe(words) %>%
  filter(str_detect(value, "[^c]ie"))

enframe(words) %>%
  filter(str_detect(value, "cie|[^c]ie"))


```

#### Repeticiones

- `?`: 0 o 1

- `+`: 1 o más

- `*`: 0 o más

```{r}
str_view(fruta, "a")

str_view(fruta, "a?")

str_view(fruta, ".a?")

str_view(fruta, "a+")

str_view(fruta, ".a+")

str_view(fruta, "a.+")

str_view(fruta, "a*")

str_view(fruta, ".a*")

str_view(fruta, "a.*")

```

Número de coincidencias

- {n}: exactamente n

- {n,}: n o más

- {,m}: no más de m

- {n,m}: entre n y m

```{r}
str_view(fruta, "a{1,}")
```

**Ejercicios**

```{r}
# Tomará cualquier string
enframe(words) %>% 
  filter(str_detect(value, "^.*$")) %>%
  head()

# Todo lo que esté entre un curly
str_view("{banana}", "\\{.+\\}")

#Para digits hay q hacer los dos backlash
x <- c("123-456-7890", "1235-2351", "2019-06-06")
str_view(x, "\\d{4}-\\d{2}-\\d{2}")
```

Create regular expressions to find all words that:

- Start with three consonants.

```{r}
enframe(words) %>% 
  filter(str_detect(value, "^[^aeiou]{3}")) %>% 
  head()
```

- Have three or more vowels in a row.

```{r}
enframe(words) %>% 
  filter(str_detect(value, "[aeiou]{3,}")) %>% 
  head()
```

Have two or more vowel-consonant pairs in a row.

```{r}
enframe(words) %>% 
  filter(str_detect(value, "([aeiou][^aeiou]){2,}")) %>% 
  head() %>% 
  pull(value) -> x
  
str_view(x, "([aeiou][^aeiou]){2,}", match = TRUE)
```

#### Agrupamiento y referencias previas

Los parentesis sirven para crear un grupo de captura numerado, s
```{r}
str_view(fruta, "(..)")

str_view(fruta, "(..)\\1")

```

Describe en palabras con qué coinciden estas expresiones:

`(.)\1\1`

```{r}
str_view("baanaanaaa", "(.)\\1")

str_view("baananaaa", "(..)\\1")

str_view("baanaanaaa", "(.)\\1\\1")
```

`"(.)(.)\\2\\1"`

```{r}
str_view("babba", "(.)(.)\\2\\1")
```

`(..)\1`

```{r}
str_view("banana", "(..)\\1")
```

`"(.).\\1.\\1"`

```{r}
str_view("baacaanaa", "(.).\\1\\1")
```

`"(.)(.)(.).*\\3\\2\\1"`

```{r}
str_view(c("abcsgasgddsadgsdgcba",
           "falalalabccba"),"(.)(.)(.).*\\3\\2\\1")
```

### Herramientas

